【裁判字號】    95,裁,1058
【裁判日期】    950522
【裁判案由】    聲請移轉管轄
【裁判全文】
最  高  行  政  法  院  裁  定
                                     95年度裁字第01058號
聲  請  人  甲○○
上列聲請人因聲請移轉管轄事件，對於中華民國94年11月30日本
院94年度裁聲字第14號裁定，聲請再審。本院裁定如下：
    主  文
再審之聲請駁回。
再審訴訟費用由聲請人負擔。
    理  由
一、按對於確定裁定聲請再審，依行政訴訟法第283條準用同法
    第277條第1項第4款之規定，必須表明再審理由及關於再審
    理由並遵守不變期間之證據。所謂表明再審理由，必須指明
    確定裁定有如何合於行政訴訟法第273條所定再審事由之具
    體情事，始為相當，倘僅泛言有再審事由而無具體情事者，
    仍難謂已合法表明再審事由，所為再審之聲請，即屬不合法
    。
二、聲請人聲請意旨略謂：查最高行政法院94年度裁聲字第14號
    裁定（下稱原裁定）誣稱聲請人聲請裁定移轉至住所地之高
    雄高等行政法院，而認無理由應予駁回，此顯有嚴重違誤。
    因聲請人之住所地在雲林，而雲林之管轄法院業經高雄高等
    行政法院90年度訴字第1357號裁定告知聲請人係臺中高等行
    政法院，聲請人不至於再請求移轉給高雄高等行政法院管轄
    。本件相對人明知聲請人骨質嚴重疏鬆，竟仍在聲請人無其
    他家屬在場之情況下，強行施行髖人工關節手術，造成終身
    殘廢，爰請求依法裁定相對人應賠償聲請人新臺幣300萬元
    。
三、原裁定略以：按行政訴訟法第275條雖規定：「對於最高行
    政法院之判決，本於第273條第1項第9款至第14款事由聲明
    不服者，雖有前二項之情形，仍專屬原高等行政法院管轄」
    ，上開規定，依同法第283條規定意旨，於聲請再審亦有準
    用，惟若關於合法與否之事實，係由最高行政法院應依職權
    調查裁判之事項，即對最高行政法院以不合法駁回之裁定，
    依行政訴訟法第273條第1項第13款、第14款規定聲請再審者
    ，依同法第283條準用第275條第1項之規定，仍應向最高行
    政法院為之。查聲請人不服本院94年度裁字第175號裁定，
    無論依行政訴訟法第273條第1項任何一款或第2項事由聲請
    再審，依上開說明均專屬本院管轄，聲請人聲請本院裁定移
    轉至其住所地之臺中高等行政法院管轄（原裁定誤植為高雄
    高等行政法院），為無理由，應予駁回。
四、本件聲請人因聲請移轉管轄事件，經本院原裁定駁回後，聲
    請人復提起聲請再審。茲聲請人聲請再審，核其狀述理由要
    旨無非謂︰原裁定認聲請人係聲請移轉管轄至高雄高等行政
    法院，顯有違誤。聲請人因相對人醫療疏失至終生殘廢，應
    賠償新臺幣300萬元等語。惟查聲請人並未具體主張其對於
    原裁定聲請再審之依據，且上開事由聲請人業於前次訴訟程
    序中提出主張，而為本院所不採。聲請人復以前揭事實對原
    裁定聲請再審，揆諸首揭規定說明，難謂合法，應予駁回。
五、依行政訴訟法第283條、第278條第1項、第104條、民事訴訟
    法第95條、第78條，裁定如主文。
中    華    民    國    95    年    5     月    22    日
                  第一庭審判長法  官  葉  振  權
                              法  官  陳  秀  美
                              法  官  劉  鑫  楨
                              法  官  梁  松  雄
                              法  官  劉  介  中
以  上  正  本  證  明  與  原  本  無  異
中    華    民    國    95    年    5     月    23    日
                              書記官  吳  玫  瑩


司法院資訊處製作；財團法人民間司法改革基金會備份。
